【裁判字號】    98,抗,376
【裁判日期】    981203
【裁判案由】    詐欺
【裁判全文】
臺灣高等法院高雄分院刑事裁定           98年度抗字第376號
抗  告  人
即  被  告  甲○○
                    雄市三民第一戶政事務所)
輔  佐  人  乙○○
上列抗告人因詐欺案件，不服臺灣高雄地方法院中華民國98年10
月28日裁定（98年度易字第460 號），提起抗告，本院裁定如下
：
    主  文
抗告駁回。
    理  由
一、本件抗告意旨略以：抗告人甲○○於98年9 月29日才由街友
    服務中心受僱人手中接到判決書；抗告人即被告之輔佐人乙
    ○○於98年9 月26日必須回診至榮總就醫住院幾日，出院後
    才知此事，已在法定期間內提起上訴，原審認抗告人之上訴
    不合法，裁定駁回抗告人之上訴，尚有未合，爰依法提起抗
    告云云。
二、按上訴期間為10日，自送達判決後起算；原審法院認為上訴
    不合法律上之程式或法律上不應准許或其上訴權已經喪失者
    ，應以裁定駁回之，刑事訴訟法第349 條前段、第362 條前
    段分別定有明文。故上訴人若逾10日之上訴期間而提起上訴
    ，其上訴權已經喪失，原審法院自應以裁定駁回之。
三、查本件上訴人即被告甲○○因詐欺案件，經原審法院於98年
    9 月18日以98年度易字第460 號判決後，向被告居所地高雄
    市三民區○○○路31號（高雄市立遊民收容所）為送達，並
    於98年9 月25日，由高雄市○○○○○街友服務中心受僱人
    代為收受之事實，有上開台灣高雄地方法院刑事判決及送達
    證書在卷可稽。按刑事訴訟關於送達文書，依刑事訴訟法第
    62條，準用民事訴訟法之規定。又民事訴訟法第137 條第1
    項：送達於住居所、事務所或營業所不獲會晤應受送達人者
    ，得將文書付與有辨別事理能力之同居人或受僱人以為補充
    送達；另郵務機構送達訴訟文書實施辦法第7 條規定：「機
    關、學校、工廠、商場、事務所、營業所或其他公私團體、
    機構之員工或居住人，或公寓大廈之居住人為應受送達人時
    ，郵務機構送達人得將訴訟文書付與送達處所內接收郵件人
    員。」；「前項接收郵件人員，視為民事訴訟法第一百三十
    七條規定之同居人或受僱人。但接收郵件人員為他造當事人
    者，不在此限。」。足見如以郵務送達方式為之，將文書送
    達於公私機構之居住人時，郵務機構送達人得將訴訟文書付
    與送達處所內接收郵件人員。如已交付，即視為送達於應受
    送達人之同居人或受僱人而發生送達之效力。是本件原審於
    98年9 月25日將被告甲○○詐欺案件之判決書，以郵務方式
    送達於抗告人居住之上開高雄市立遊民收容所，由接收郵件
    人員收受該判決，即已發生送達之效力，不因抗告人甲○○
    於事後方始收到，或輔佐人事後知悉而影響送達之效力，自
    不待言。本件上訴期間至98年10月5 日屆滿，被告遲至98年
    10月9 日始向原審法院提起上訴，亦有蓋印原審法院收文戳
    章之刑事上訴狀在卷為憑，顯已逾越上訴期間。
四、原審以上訴人即被告甲○○之上訴違背法律上之程式，因而
    裁定駁回上訴，核無不合。本件抗告，並無理由，應予駁回
    。
據上論結，應依刑事訴訟法第412 條，裁定如主文。
中    華    民    國    98    年    12    月    3    日
                  刑事第五庭    審判長法  官  曾永宗
                                      法  官  鍾宗霖
                                      法  官  任森銓
以上正本證明與原本無異。
不得再抗告。
中    華    民    國    98    年    12    月    3     日
                                      書記官  廖素珍


司法院資訊處製作；財團法人民間司法改革基金會備份。
